ro-RO: Moduri de transpunere: A (La); B♭ (Si♭); Acordaj de concert (Do); Personalizat; D (Re); E♭ (Mi♭); F (Fa); G (Sol); Altele
fi: Siirtomenetelmä: A; B♭; Konserttivire (C); Mukautettu; D; E♭; F; G; Muu
sk-SK: Režimy preloženia: A; B♭; Koncertné ladenie (C); Vlastné; D; E♭; F; G; Iné
zh-TW: 移調模式: A; B♭; 標準音高 (C); 自訂; D; E♭; F; G; 其他
da: Transponeringstilstande: A; B♭; Koncertstemning (C); Tilpasset; D; E♭; F; G; Andet
tr: Transpozisyon modları: A; B♭; Konser akordu (C); Özel; D; E♭; F; G; Diğer
bg-BG: Режими на транспониране: A; B♭; Концертен строй (C); Персонализиран; D; E♭; F; G; Друго
sv: Transponeringslägen: A; B♭; Konsertstämning (C); Anpassat; D; E♭; F; G; Övrigt
pl: Tryby transpozycji: A; B♭; Strój znormalizowany (C); Niestandardowy; D; E♭; F; G; Inne
sl-SI: Načini transponiranja: A; B♭; Koncertna uglasitev (C); Po meri; D; E♭; F; G; Drugo
es: Modos de transposición: La; Si♭; Tono de concierto (Do); Personalizado; Re; Mi♭; Fa; Sol; Otro
it: Modalità di trasposizione: La; Si♭; Diapason (Do); Personalizzato; Re; Mi♭; Fa; Sol; Altro
fr: Modes de transposition: La; Si♭; Tonalité de concert (Do); Personnalisé; Ré; Mi♭; Fa; Sol; Autre
nb: Transposisjonsmoduser: A; B♭; Konserttone (C); Egendefinert; D; E♭; F; G; Annet
hr-HR: Način transpozicije: A; B♭; Koncertni ton (C); Prilagođeno; D; E♭; F; G; Ostalo
ja: 移調モード: A; B♭; コンサートピッチ (C); カスタム; D; E♭; F; G; その他
th: โหมดการสลับตำแหน่ง: A; B♭; ระดับเสียงดนตรีมาตรฐาน (C); กำหนดเอง; D; E♭; F; G; อื่นๆ
el: Τρόποι μεταφοράς: A; B♭; Φυσικός τόνος (C); Προσαρμοσμένο; D; E♭; F; G; Άλλο
pt-BR: Modos de transposição: A; B♭; Afinação de concerto (C); Personalizado; D; E♭; F; G; Outro
pt-PT: Modos de transposição: A; B♭; Tom de concerto (C); Personalizado; D; E♭; F; G; Outro
zh-CN: 移调模式: A; B♭; 标准音高（C）; 自定义; D; E♭; F; G; 其他
ko: 조옮김 모드: A; B♭; 콘서트 피치(C); 사용자 지정; D; E♭; F; G; 기타
hu: Transzponálási módok: A; B♭; Koncert hangolás (C); Egyedi; D; E♭; F; G; Egyéb
nl: Transpositiemodi: A; B♭; Concertstemming (C); Aangepast; D; E♭; F; G; Overig
cs: Transpoziční režimy: A; B♭; Koncertní ladění (C); Vlastní; D; E♭; F; G; Jiné
de: Transpositionsmodi: A; B; Kammerton (C); Benutzerdefiniert; D; Es; F; G; Sonstige
ru: Режимы транспонирования: A; B♭; Концертный строй (C); Пользовательский; D; E♭; F; G; Другое
vi: Chế độ chuyển giọng: A; B♭; Âm chuẩn hòa tấu (C); Tùy chỉnh; D; E♭; F; G; Khác
lt-LT: Transpozicijos režimai: A; B♭; Koncertinis tonas (C); Pasirinktinis; D; E♭; F; G; Kita
en: Transposition modes: A; B♭; Concert pitch (C); Custom; D; E♭; F; G; Other